【裁判字號】    99,易,519
【裁判日期】    991206
【裁判案由】    違反毒品危害防制條例
【裁判全文】
臺灣花蓮地方法院刑事判決               99年度易字第519號
公  訴  人  臺灣花蓮地方法院檢察署檢察官
被      告  何信潡
上列被告因違反毒品危害防制條例案件，經檢察官提起公訴（99
年度毒偵字第510、554號），被告於準備程序中就被訴事實為有
罪之陳述，經本院合議庭裁定由受命法官改依簡式程序審理，判
決如下：
    主  文
何信潡施用第二級毒品，累犯，處有期徒刑陸月，如易科罰金，
以新台幣壹仟元折算壹日。
    事  實
一、何信潡於民國88年間曾因施用毒品案件，經本院裁定送觀察
    、勒戒，於88年2月9日因無繼續施用毒品傾向釋放出所，由
    臺灣花蓮地方法院檢察署檢察官於88年 1月28日以88年偵字
    第 398號不起訴處分確定後，復於同年因施用毒品案件，經
    本院以88年度易字第673號判處有期徒刑6月確定，並經本院
    以88年度毒聲字第547號裁定強制戒治，嗣於89年1月14日以
    保護管束代強制戒治，並於89年8月1日保護管束期滿。嗣於
    94年間，因施用毒品案件，分別經本院以94年度花簡字第49
    2號、94年度花簡字第809號判處有期徒刑6月、6月確定，上
    開2罪經裁定定其應執行刑為有期徒刑11月確定，於95年9月
    1日縮刑期滿執行完畢。猶不知警惕，基於施用第2級毒品甲
    基安非他命之犯意，於 99年7月29日16時許，經警採尿回溯
    96小時內之某時，在花蓮縣壽豐鄉樹湖村樹湖20號住處，以
    將甲基安非他命置放玻璃球加熱揮發成煙霧後吸食之方式，
    施用甲基安非他命1次。嗣於同年7月29日15時許，經警持本
    院所核發之搜索票，至何信潡上開住處執行搜索，扣得吸食
    器 6組，並於同日16時許經其同意採其尿液送驗，結果呈安
    非他命、甲基安非他命陽性反應，而查獲上情。
二、案經花蓮縣警察局吉安分局報請臺灣花蓮地方法院檢察署檢
    察官偵查起訴。
    理  由
一、本案係經被告何信潡於準備程序當庭表示認罪，而經本院裁
    定以簡式審判程序審理，則依據刑事訴訟法第273條之2、同
    法第159條第2項之規定，不適用傳聞法則有關限制證據能力
    之相關規定，合先敘明。
二、上開犯罪事實，業據被告何信潡於本院審理時坦承不諱（見
    本院第28-29頁），核與證人林惠美於警詢證述情節相符（
    見警二卷第8-10頁），而被告於 99年7月29日16時許，經警
    採尿送驗，其結果呈安非他命及甲基安非他命陽性反應等情
    ，有偵辦毒品案件涉嫌人尿液檢體採集送驗紀錄表及尿液檢
    體送驗代號與真實姓名對照表暨管制紀錄、慈濟大學濫用藥
    物檢驗中心檢驗總表影本各 1紙在卷可資佐證（見99年度偵
    字第3818號卷，下稱偵卷，第 19-20頁），並有扣押物品清
    單、扣押物品目錄表、照片 4張在卷可參（見警二卷第16、
    19- 20頁）及吸食器 6支扣案可證，是上開補強證據，已足
    資擔保被告前述自白與事實相符。
三、按毒品危害防制條例於92年7月9日修正公布，自93年1月9日
    施行，其中第20條、第23條將施用毒品之刑事處遇程序，區
    分為「初犯」及「5年內再犯」、「5年後再犯」。依其立法
    理由之說明：「初犯」，經觀察、勒戒或強制戒治後，應為
    不起訴處分或不付審理之裁定；經觀察、勒戒或強制戒治執
    行完畢釋放後，「 5年內再犯」者，因其再犯率甚高，原實
    施之觀察、勒戒及強制戒治既已無法收其實效，爰依法追訴
    或裁定交付審理。至於經觀察、勒戒或強制戒治執行完畢釋
    放後，「 5年後再犯」者，前所實施之觀察、勒戒或強制戒
    治已足以遮斷其施用毒品之毒癮，為期自新及協助其斷除毒
    癮，仍適用「初犯」規定，先經觀察、勒戒或強制戒治之程
    序。從而依修正後之規定，僅限於「初犯」及「 5年後再犯
    」二種情形，始應先經觀察、勒戒或強制戒治程序。倘被告
    於5年內已再犯，經依法追訴處罰，縱其第3次（或第 2次以
    上）再度施用毒品之時間，在初犯經觀察、勒戒或強制戒治
    執行完畢釋放5年以後，已不合於「5年後再犯」之規定，且
    因已於「 5年內再犯」，顯見其再犯率甚高，原實施觀察、
    勒戒或強制戒治，已無法收其實效，即應依該條例第10條處
    罰（最高法院97年度第 5次刑事庭會議決議意旨參照）。查
    被告於88年間曾因施用毒品案件，經本院裁定送觀察、勒戒
    ，88年2月9日因無繼續施用傾向釋放出所，由臺灣花蓮地方
    法院檢察署檢察官處分不起訴確定後，復於同年因施用毒品
    案件，經本院判處有期徒刑 6月確定，並經本院裁定強制戒
    治，嗣於89年8月1日以保護管束代強制戒治，並於89年8月1
    日保護管束期滿；另於94年間，因施用毒品案件，分別經本
    院判處有期徒刑6月、有期徒刑 6月確定，上開2罪經裁定定
    其應執行刑為有期徒刑11月確定，於95年9月1日縮刑期滿執
    行完畢等情，有臺灣高等法院被告前案紀錄表 1份附卷足稽
    ，其於強制戒治執行完畢釋放後 5年內，已因再犯施用毒品
    案件，為法院追訴處罰，雖本次係於其受強制戒治執行完畢
    釋放 5年後再犯，揆諸首揭實務見解意旨，仍應依法予以追
    訴處罰。綜上所述，本件事證明確，被告犯行洵堪認定，應
    依法論科。
四、核被告所為，係犯毒品危害防制條例第10條第2項之施用第2
    級毒品罪。被告施用前持有甲基安非他命之低度行為，應為
    施用之高度行為所吸收，不另論罪。爰審酌被告國中畢業之
    智識程度，曾因施用毒品經觀察勒戒執行完畢，猶未知警惕
    而再犯本案，足見其未徹底戒除施用毒品，惟念及施用毒品
    本質上係戕害自身健康之行為，尚未嚴重破壞社會秩序或侵
    害他人權益，犯罪後坦承犯行等一切情狀，量處如主文所示
    之刑，並諭知易科罰金之折算標準。扣案之吸食器 6組，其
    中 1組為被告所有，但已損壞無法使用，亦非供本次犯罪所
    用之物，其餘 5組並非被告所有，業據被告於本院審理時供
    述在卷（見本院卷第 29-30頁），亦無證據足認該些吸食器
    為被告所有供本件犯罪所用或犯罪預備之物，爰不宣告沒收
    ，附此敘明。
據上論斷，應依刑事訴訟法第273條之1第1項、第299條第 1項前
段，毒品危害防制條例第10條第2項，刑法第11條、第47條第1項
第41條第1項前段，判決如主文。
本案經檢察官林英正到庭執行職務。
中    華    民    國    99    年    12    月    6    日
                  刑事第三庭    法  官  吳育汝
以上正本證明與原本無異。
如不服本判決應於收受送達後10日內向本院提出上訴書狀，並應
敘述具體理由。其未敘述上訴理由者，應於上訴期間屆滿後20日
內向本院補提理由書(均須按他造當事人之人數附繕本)「切勿逕
送上級法院」。
中    華    民    國    99    年    12    月    6     日
                                書記官
附錄論罪科刑法條：
毒品危害防制條例第10條第2項：
施用第二級毒品者，處3年以下有期徒刑。

司法院資訊處製作；財團法人民間司法改革基金會備份。
